【裁判字號】    98,交聲,4628
【裁判日期】    990119
【裁判案由】    交管條例聲異
【裁判全文】
臺灣板橋地方法院交通事件裁定        98年度交聲字第4628號
原處分機關  交通部公路總局臺北區監理所板橋監理站
異  議  人
即受處分人  甲○○
上列受處分人因違反道路交通管理處罰條例案件，不服交通部公
路總局臺北區監理所板橋監理站中華民國九十八年十一月三十日
北板監裁字第裁４１－１ＡＦ０６１０８６號裁決處分（原舉發
案號：臺北市政府交通局北市交停字第１ＡＦ０６１０８６號）
，聲明異議，本院裁定如下：
    主  文
異議駁回。
    理  由
一、原處分意旨略以：異議人即受處分人甲○○所有之車牌號碼
    ＡＱＢ－八七○號重型機車，於民國九十八年十月二十八日
    下午一時三十八分許在臺北市○○路三百八十號周邊，因有
    「於身心障礙專用停車位違規停車」之違規行為，經臺北市
    政府交通局停車管理處掣單逕行舉發，各依道路交通管理處
    罰條例第五十六條第一項第十款、同條第四項之規定，裁處
    罰鍰新臺幣（下同）一千二百元。
二、異議意旨略以：於九十八年十一月二十八日（按：似為十月
    二十八日之誤）為了繳交機車保險，騎ＡＱＢ－八七○至銀
    行門口，祇有殘障格空著，告訴警衛停一下馬上出來（並不
    有意占用）請長官可至現場巡視經常空著（停一部轎車其他
    騎殘障摩托車也祇有停車在門口）申訴中被罰者認為有理由
    ，裁判長官卻一口咬定犯規，希望免於罰款或用勞役替代，
    敬請體諒云云。
三、按汽車駕駛人之行為有違規停車而駕駛人不在場之違規，當
    場不能或不宜攔截製單舉發者，得經以科學儀器取得證據資
    料證明其行為違規逕行舉發，道路交通管理處罰條例第七條
    之二第一項第七款、第二項第四款定有明文。次按身心障礙
    專用停車位係為維護身心障礙者基本交通權益而設置，違規
    佔用路邊停車場專用停車位者，由交通勤務警察、依法令執
    行交通稽查任務人員或交通助理人員依道路交通管理處罰條
    例第五十六條規定辦理，身心障礙者專用停車位設置管理辦
    法第十四條亦定有明文，是汽車駕駛人之車輛一部或全部違
    規停放於身心障礙專用停車位內而足以妨礙身心障礙者停放
    車輛者，即屬違規佔用身心障礙專用停車位。
四、異議人對其於上開時、地將車牌號碼ＡＱＢ－八七○號重型
    機車停放於身心障礙專用停車位並不爭執，僅稱因行動遲緩
    需就地停車等情。惟異議人既非持有身心障礙者專用停車位
    識別證明之身心障礙者，不問佔用時間多寡，均不得因求自
    己一時便利，即恣意佔用身心障礙停車位，是異議人之異議
    難認有理由。綜上所述，異議人違規情節明確，原處分並無
    違誤，自應駁回。又身心障礙停車位之平時使用狀況與異議
    人違規事實並無關聯，且易服社會勞動或罰金易服勞役為刑
    事處遇之易刑處分，行政罰之罰鍰並不適用，本院亦非執行
    機關，異議意旨容有誤會，附此指明。
五、依道路交通管理處罰條例第八十七條第二項，道路交通案件
    處理辦法第十九條，裁定如主文。
中    華    民    國    99    年    1     月    19    日
                   交通法庭  法  官  王偉光
以上正本證明與原本無異
如不服本裁定應於送達後五日內向本院提出抗告狀
                             書記官  陳宥伶
中    華    民    國    99    年    1     月    19    日

司法院資訊處製作；財團法人民間司法改革基金會備份。
